臺灣高雄地方法院刑事判決　　　　　　110年度審訴字第727號
公　訴　人　臺灣高雄地方檢察署檢察官
被　　　告　顏耀宗



選任辯護人　戴榮聖律師
　　　　　　司幼文律師
上列被告因傷害等案件，經檢察官提起公訴（110年度偵字第000
00號），本院判決如下：
    主  文
本件公訴不受理。
    理  由
一、公訴意旨係以：被告顏耀宗於民國110年5月27日晚間19時17
    分許，騎乘車號000- 0000號之重型機車，由北往南、沿慢
    車道行經高雄市鼓山區博愛一路及龍德路口附近路段時，適
    有告訴人羅珮旻（所涉強制等罪嫌，經檢察官另為不起訴之
    處分）亦騎乘車號000-0000號之重型機車，沿同一行向經過
    該處。詎告訴人為避讓當時經過之救護車，而偏離原先直行
    之行進路線，雖未發生交通事故，卻使同樣騎乘機車行經該
    處之被告受有驚嚇，而心生不滿，在該路口處人行道上將告
    訴人攔下理論。詎於理論過程中，被告因不滿告訴人的談判
    態度和持手機攝錄，竟不違反其本意，基於公然侮辱之直接
    故意，以及傷害與毀損之間接故意，而以幹你娘、老機掰、
    王八蛋等語辱罵告訴人，爭執過程中亂揮雙手，波及告訴人
    持用手機錄影之左手，致告訴人受有左側前臂挫傷，持用之
    手機因而掉落導致螢幕、背蓋碎裂，足以生損害於告訴人。
    因認被告涉有刑法第277條第1項傷害、第309條第1項公然侮
    辱及第354條第1項之毀損等罪嫌等語。
二、按告訴乃論之罪，告訴人於第一審辯論終結前，得撤回其告
    訴；又告訴經撤回者，法院應諭知不受理之判決，刑事訴訟
    法第238條第1項，及第303條第3款定有明文。
三、本件被告因傷害等案件，經檢察官提起公訴，認被告係犯刑
    法第277條第1項傷害、第309條第1項公然侮辱及第354條第1
    項毀損等罪，分依同法第287條前段、第314條、第357條規
    定，均須告訴乃論。茲因被告業已於110年11月26日與告訴
    人調解成立，經告訴人於同日撤回本案之告訴，有本院110
    年度雄司附民移調字第1382號調解筆錄及聲請撤回告訴狀可
    稽，揆諸前開說明，爰不經言詞辯論，逕為諭知不受理之判
    決。
據上論斷，應依刑事訴訟法第303條第3款、第307條，判決如主
文。
中    華    民    國   110    年    12    月    8     日
                  刑事第五庭    審判長法  官  莊佩君
                                      法  官  施君蓉
                                      法  官  陳銘珠
以上正本證明與原本無異。
如不服本判決應於收受判決後20日內向本院提出上訴書狀，並應
敘述具體理由。其未敘述上訴理由者，應於上訴期間屆滿後20日
內向本院補提理由書(均須按他造當事人之人數附繕本)「切勿逕
送上級法院」。
因疫情而遲誤不變期間，得向法院聲請回復原狀。
中    華    民    國   110    年    12    月    9     日
                                      書記官  黃靖媛